Minutes et répertoires du notaire Ferdinand DUCLOUX, 8 juin 1841 - 16 juin 1875 (étude XXVI)
Archives nationales
- Minutes de Ferdinand DUCLOUX, 8 juin 1841 - 15 juin 1875; MC/ET/XXVI/1093 - MC/ET/XXVI/1348
  - Minutes. 1851, septembre - novembre, septembre - novembre 1851; MC/ET/XXVI/1157
    - Proces verbal de defaut, quittance pour sommes payees., 21 octobre 1851; MC/ET/XXVI/1157
      Nom, qualité: (M.) Delanoue, Adrien Edme Thierry.
      Domicile: Paris (Paris) rue du Cirque, 7
    - Procuration acte, prise de possession de succession., 23 octobre 1851; MC/ET/XXVI/1157
      Nom, qualité: (personne morale) Rousseau (hoirs).
      Profession: propriétaire, empoye aux contributions-indirectes (ancien).
      Domicile: Colombes (Hauts-de-Seine).
    - Testament d'Elisabeth-Pierrette Fromentin, veuve de monsieur de Rémigny, marquis de Joux, et d'Albert-Boniface-Jospeh Hennet, auquel assiste comme témoin, Jean-Auguste-Dominique Ingres, peintre d'histoire., 25 octobre 1851; MC/ET/XXVI/1157
      A la suite: un autre testament du 8 avril 1854.
      testament; Fromentin, Elisabeth-Pierrette; Rémigny (monsieur) (marquis de Joux); Hennet, Albert-Boniface-Joseph; Ingres, Jean-Auguste-Dominique; peintre
    - Testament., 25 octobre 1851; MC/ET/XXVI/1157
      Nom, qualité: (Mme ou Mlle) Fromantin, Elisabeth Pierrette.
      Domicile: Paris (Paris) rue de Rivoli, 30.
      Nom, qualité: (M.) Hennet, Albert Boniface Joseph.
      Domicile: Paris (Paris) rue de Rivoli, 30
    - Procuration r.p, dépôt, vente de rente etat 5%, 88f., 28 octobre 1851; MC/ET/XXVI/1157
      Nom, qualité: (M.) Leriche, Paul Louis Henri.
      Profession: caporal, Oleron (Charente-Maritime).
      Domicile: Paris (Paris) rue Saint-Louis-au-Marais, 69.
      Nom, qualité: (M.) Savouret, Francois Victor.
      Profession: garcon de recettes, Paris.
      Domicile: Paris (Paris) rue Saint-Lazare, 31
    - Succession, partage., 28 octobre 1851; MC/ET/XXVI/1157
    - Mariage., 28 octobre 1851; MC/ET/XXVI/1157
      Profession: proprieraire.
      Nom, qualité: (Mme ou Mlle) Cornu, Marie Louise Eugenie Charlotte.
      Domicile: Bazolles (Nièvre).
      Nom, qualité: (M.) Cornu, Andre Claude Etienne.
      Domicile: Bazolles (Nièvre)
    - Succession, notoriete., 30 octobre 1851; MC/ET/XXVI/1157
      Nom, qualité: (Mme ou Mlle) Samson, Marie Julienne.
      Domicile: Paris (Paris) rue des Pretres-St-Paul, 22.
      Nom, qualité: (M.) Andre, Jean.
      Profession: boulabger (ancien), Paris.
      Domicile: Paris (Paris) rue des-Pretres-St-Paul, 22
    - Bail, fabrique, loyer 6000f, Batignolles-Monceaux (Paris) avenue de Clichy, 49., 31 octobre 1851; MC/ET/XXVI/1157
      Nom, qualité: (M.) Molette de Morangier, Ernest Adam Francois.
      Nom, qualité: (M.) Alzard, Gilbert Claude.
      Domicile: Paris (Paris) rue Gaillon, 9
    - Prorogation, delai de remboursement de créance, 10000f., 31 octobre 1851; MC/ET/XXVI/1157
      Domicile: Paris (Paris) rue du Faubourg-Poissonniere, 18.
      Relations: séparé(e) de corps et de biens de l'intervenant 2.
      Nom, qualité: (M.) Lambert-Deschamps de Morel de, Alphonse Etienne.
      Domicile: Paris (Paris) rue de la Paix, 9
    - Procuration rente publique, dépôt, vente de rente etat 5%, 72f., 31 octobre 1851; MC/ET/XXVI/1157
      Nom, qualité: (M.) Savourat, Edme Louis.
      Profession: cultivateur, Montigny-le-Guesdier (Seine-et-Marne).
      Domicile: Montigny-le-Guesdier (Seine-et-Marne).
      Profession: négociant (ancien), Paris.
    - Procuration rente publique, dépôt, vente de rente etat 5%, 1000f., 7 novembre 1851; MC/ET/XXVI/1157
      Nom, qualité: (M.) Marisson de La Bassetiere, Edouard.
      Domicile: Saint-Julien-des-Landes (Vendée).
    - Procuration acte, dépôt, gestion de biens et affaires., 10 novembre 1851; MC/ET/XXVI/1157
      Nom, qualité: (M.) Du Tillet, Charles Elie Maximilien.
      Nom, qualité: (M.) Thureau-Dangin, Charles Jean Alfred.
      Domicile: Paris (Paris) rue Garanciere, 11
    - Succession, notoriete., 11 novembre 1851; MC/ET/XXVI/1157
      Nom, qualité: (M.) Leriche, Adrien Pierre.
      Profession: journalier, Paris.
      Domicile: Paris (Paris) rue de Grenelle-St-Germain, 158
    - Testament., 13 novembre 1851; MC/ET/XXVI/1157
      Nom, qualité: (M.) Heine, Henri.
      Profession: homme de lettres, Paris.
      Domicile: Paris (Paris) rue d'Amsterdam, 50
    - Mainlevee, hypotheque., 15 novembre 1851; MC/ET/XXVI/1157
      Nom, qualité: (M.) Becourt, Philippe Joseph Gustave.
      Domicile: Paris (Paris) rue Rougemont, 13.
      Nom: Compagnie d'Assurances-Incendie Le Sauveur.
      Nom, qualité: (M.) Kunckel, Antoine.
      Domicile: Paris (Paris) rue de la Victoire, 11
    - Procuration acte, dépôt, gestion de biens et affaires., 16 novembre 1851; MC/ET/XXVI/1157
      Nom, qualité: (Mme ou Mlle) Du Tillet, Charlotte Stephanie.
      Nom, qualité: (M.) Clermont Mont-Saint-Jean, Jacques Marie Odon.
    - Mainlevee, hypotheque., 18 novembre 1851; MC/ET/XXVI/1157
      Nom, qualité: (M.) Vallois Auguste Jacques Omer.
      Nom: Société Commerciale Valois (jeune) et Cie.
      Nom, qualité: (M.) Boichard, Francois Theodore Chardin.
      Profession: propriétaire, négociant, Paris.
      Domicile: Paris (Paris) rue du Colysee, 5
    - Société, deliberation, dépôt, société de mines et fonderie., 19 novembre 1851; MC/ET/XXVI/1157
      Nom: Société de Mines et Fonderie D'Eschweiler
    - Succession, notoriete., 21 novembre 1851; MC/ET/XXVI/1157
    - Mariage., 22 novembre 1851; MC/ET/XXVI/1157
      Nom, qualité: (M.) Besson, Francois.
      Domicile: Paris (Paris) rue de la Ville-l'Eveque, 2bis.
      Nom, qualité: (Mme ou Mlle) Mignot, Marie Felicite Eugenie.
      Relations: fille naturelle de l'intervenant 4.
      Nom, qualité: (Mme ou Mlle) Mignot, Marie Adelaide Felidite.
      Domicile: Vendeuil (Aisne)
    - Procuration acte, gestion de société de travaux publics., 22 novembre 1851; MC/ET/XXVI/1157
      Nom, qualité: (M.) Brassey, Thomas.
      Profession: entrepreneur de travaux publics, Londres (angleterre).
      Nom: Société Mackenzie et Brassey.
      Domicile: Paris (Paris) avenue Fortunee, 1.
      Nom, qualité: (M.) Mackenzie, Edwards.
      Profession: ingenieur, Paris.
      Domicile: Paris (Paris) rue Caumartin, 26
    - Compte d'execution textamentaire, rente 5%, 165f., 25 novembre 1851; MC/ET/XXVI/1157
      Nom, qualité: (M.) Georges, Francois.
      Domicile: Chapelle (la) (Paris).
      Relations: exécuteur testamentaire de l'intervenant 2.
      Domicile: Paris (Paris) rue Michel-Lecomte, 33.
      Domicile: Paris (Paris) rue Michel-Lecomte, 33
    - Mainlevee, hypotheque., 26 novembre 1851; MC/ET/XXVI/1157
      Nom, qualité: (M.) Chatry de Lafosse, Jacques Alfred Valberg.
      Profession: consul, Paris.
      Domicile: Paris (Paris) rue de l'Arcade, 68.
      Nom, qualité: (M.) Soubeyran-Raynaud de, Louis Frederic Guillaume.
      Profession: percepteur, Paris.
      Domicile: Paris (Paris) rue Miromesnil, 18
    - Obligation., 26 novembre 1851; MC/ET/XXVI/1157
      Nom, qualité: (Mme ou Mlle) Laffitte, Cacilde Melanie.
      Domicile: Paris (Paris) rue de Clichy, 58.
      Relations: séparé(e) de corps de l'intervenant 2.
      Nom, qualité: (M.) Baigneres, Louis Alexandre.
      Profession: propriétaire, agent-de-change (ancien).
      Domicile: Paris (Paris) rue Richer, 42.
      Domicile: Vetheuil (95)
    - Obligation, emprunt, 40000f., 26 novembre 1851; MC/ET/XXVI/1157
      Domicile: Paris (Paris) rue Miromesnil, 18.
      Nom, qualité: (Mme ou Mlle) Savary de Rovigo, Hortense.
      Nom, qualité: (Mme ou Mlle) Narbonne-Lara de, Helene Octavie Hermessinde.
      Nom, qualité: (M.) Ponts-Asnieres de La Chataigneraie de, Jean Baptiste Francois Auguste.
      Nom, qualité: (Mme ou Mlle) Courtois, Catherine Josephe.
      Domicile: Paris (Paris) rue de la Ferme-des-Mathurins, 11.
      Relations: veuve de l'intervenant 6, veuve de l'intervenant 7.
      Nom, qualité: (M.) Laviolette Bedtinger, Francois Augustin Antoine.
      Nom, qualité: (M.) Delacroix, Louis.
      Domicile: Paris (Paris) rue de la Ferme-des-Mathurins, 11
    - Procuration r.p, dépôt, conversion d'indemnite aux ex-possesseurs d'esclaves., 28 novembre 1851; MC/ET/XXVI/1157
      Nom, qualité: (M.) Manes, Jean Adam Ernest.
      Domicile: Saint-Denis (reunion (ile de la)).
      Nom, qualité: (M.) La Barre de Nanteuil de, Louis Eustache Theodore.
      Domicile: Paris (Paris) rue Joubert, 33
    - Declaration, acceptation, hypotheque, garantie 62500f., 28 novembre 1851; MC/ET/XXVI/1157
      Nom, qualité: (M.) Thiery, Ernest.
      Profession: employe des postes, Paris.
      Domicile: Paris (Paris) rue d'Amsterdam, 78.
      Nom, qualité: (Mme ou Mlle) Cavrois, Aimee Adegonde Augustine.
    - Obligation, emprunt, 1000f., 28 novembre 1851; MC/ET/XXVI/1157
      Nom, qualité: (M.) Alexandre, Louis Jules.
      Nom, qualité: (M.) Mariton, Pierre Dieudonne Auguste.
    - Declaration, cession de brevet pour la fabrication du blanc de zinc., 29 novembre 1851; MC/ET/XXVI/1157
      Nom, qualité: (M.) Sorel, Stanialas Tranquille Modeste.
      Domicile: Paris (Paris) rue de Lancry, 6.
      Profession: gerant de société, Paris.
      Domicile: Paris (Paris) rue du Faubourg-Poissonniere, 56.
      Nom: Société Lhuillier (charles) et Cie
  - Minutes. 1851, décembre, décembre 1851; MC/ET/XXVI/1158
    - Procuration r.p, dépôt, conversion d'indemnite aux ex-possesseurs d'esclaves., 6 novembre 1851; MC/ET/XXVI/1158
      Nom, qualité: (Mme ou Mlle) Roy, Rose Denise.
      Nom, qualité: (M.) Rougon, Claude.
      Domicile: Paris (Paris) rue du Faubourg-Poissonniere, 53
    - Procuration acte, gestion de biens et affaires., 1er décembre 1851; MC/ET/XXVI/1158
      Domicile: Paris (Paris) rue de la Chaussée - d'Antin, 62.
      Nom, qualité: (M.) Dehaulme, Louis Valfroy.
      Domicile: Paris (Paris) rue de la Chaussée - d'Antin, 62
    - Bail, maison, loyer 1500f, Batignolles-Monceau (Paris) rue Sainte-Therese., 3 décembre 1851; MC/ET/XXVI/1158
      Nom, qualité: (M.) Molette de Morangies, Ernest Adam Francois.
      Nom: Société Crottet Amoudruz et Cie
    - Procuration r.p, dépôt, conversion d'indemnite aux ex-possesseurs d'esclaves., 4 décembre 1851; MC/ET/XXVI/1158
      Nom, qualité: (M.) Gabriel, Isaac.
      Nom, qualité: (M.) Gabriel, Alphonse.
    - Mainlevee, hypotheque., 8 décembre 1851; MC/ET/XXVI/1158
      Nom, qualité: (M.) Guignard-Deschamps, Eugene.
      Profession: licencie en droit, Paris.
      Domicile: Paris (Paris) rue Neuve-des-Bons-Enfants, 15.
      Nom, qualité: (Mme ou Mlle) Soupe, Antoinette Clarisse.
      Domicile: Evreux (Eure).
      Relations: 02MRA01, veuve de l'intervenant 3, épouse de l'intervenant 4.
      Nom, qualité: (M.) Guignard, Jean.
      Nom, qualité: (M.) Deschamps, Pierre Amedee.
      Profession: avocat, Evreux (Eure).
      Domicile: Evreux (Eure)
    - Procuration r.p, dépôt, conversion d'indemnite aux ex-possesseurs d'esclaves., 8 décembre 1851; MC/ET/XXVI/1158
      Nom, qualité: (M.) Ducassou, Louis Marie Alphonse.
      Domicile: Vauclin (martinique (la)).
      Nom, qualité: (Mme ou Mlle) Claudine, Marie Simonne Josephine.
      Nom, qualité: (personne morale) Laferriere de (hoirs).
      Relations: héritiers de l'intervenant 4.
      Nom, qualité: (Mme ou Mlle) Quirou, Jeanne Madeleine.
      Nom, qualité: (M.) Laferriere de, Adrien.
    - Mariage., 8 décembre 1851; MC/ET/XXVI/1158
      Nom, qualité: (M.) Besnard, Gabriel.
      Profession: laitier (marchand), Chapelle (la) (Paris).
      Domicile: Chapelle (la) (Paris) rue des Couronnes, 49.
      Nom, qualité: (M.) Besnard, Julien.
      Nom, qualité: (Mme ou Mlle) Bonnot, Anne.
      Domicile: Paris (Paris) boulevard des Italiens, 30.
      Nom, qualité: (M.) Ponge, Antoine.
      Domicile: Paris (Paris) boulevard des Italiens, 30
    - Mainlevee d'opposition, somme, 1400f., 10 décembre 1851; MC/ET/XXVI/1158
      Nom, qualité: (M.) Larouette, Louis Alexandre.
      Domicile: Paris (Paris) passage Choiseul, 4.
    - Mainlevee, hypotheque., 10 décembre 1851; MC/ET/XXVI/1158
      Nom, qualité: (M.) Legrad, Louis Bienvenue.
      Profession: cultivateur, Saint-Georges-sur-Arnon (Indre).
      Domicile: Saint-Georges-sur-Arnon (Indre)
    - Procuration r.p, dépôt, vente de rente etat 5%, 1150f., 10 décembre 1851; MC/ET/XXVI/1158
      Nom, qualité: (M.) Scoutetten, Henri Joseph.
      Profession: medecin de l'ecole d'artillerie et du genie, Metz (Moselle).
    - Procuration r.p, dépôt, conversion d'indemnite aux ex-possesseurs d'esclaves, 1076f., 11 décembre 1851; MC/ET/XXVI/1158
      Nom, qualité: (M.) Astree, Louis Paul Jean Joseph.
      Nom, qualité: (M.) Beyssac, Jules Etienne Philippe.
      Nom, qualité: (M.) Miot, Francois.
      Domicile: Paris (Paris) Cite Trevise, 8.
      Relations: delegue de l'intervenant 2
    - Procuration r.p, dépôt, vente de rentes (2) etat 3% et 5%, 1593f., 12 décembre 1851; MC/ET/XXVI/1158
      Nom, qualité: (Mme ou Mlle) Beauffort Du Cauroy de, Clotilde.
      Domicile: Saint-Pol-sur-Ternoise (Pas-de-Calais).
      Nom, qualité: (M.) Partz de Pressy de, Francois Joseph Marie.
      Profession: employe au tresor, Paris.
    - Succession, inventaire apres décès., 12 décembre 1851; MC/ET/XXVI/1158
      Nom, qualité: (Mme ou Mlle) Cromot Du Bourg, Antoinette Sophie Aglae Juliette.
      Domicile: Paris (Paris) rue de l'Universite, 82.
      Nom, qualité: (M.) Varaigne de, Philibert Hector.
      Domicile: Paris (Paris) rue de l'Universite, 82
    - Declaration, sommes touchees pour adjudication de terres, 362543f, Gournay-en-Bray (Seine-Maritime)., 12 décembre 1851; MC/ET/XXVI/1158
      Domicile: Paris (Paris) rue de Grenelle-St-Germain, 130bis.
      Nom, qualité: (M.) Montmorency de, Anne Charles Francois.
      Nom, qualité: (M.) Damiens, Thimothee Jules.
      Profession: notaire, Gournay-en-Bray (Seine-Maritime).
      Domicile: Gournay-en-Bray (Seine-Maritime)
    - Vente, ferme, 12ha 91a, 170000f, Leuilly-sous-Coucy (Aisne) Cense-du-Mont-de-Leuilly (la)., 15 décembre 1851; MC/ET/XXVI/1158
      Nom, qualité: (Mme ou Mlle) Jannot-Moncey, Jeanne Francoise Helene.
      Nom, qualité: (M.) Bucaille, Charlemagne Adrien.
      Profession: cultivateur, Pernant (Aisne).
      Domicile: Pernant (Aisne).
      Nom, qualité: (M.) Ferte, Paul.
      Profession: cultivateur, Vregny (Aisne).
      Domicile: Vregny (Aisne).
      Relations: gendre de l'intervenant 3
    - Procuration r.p, dépôt, vente de rente etat 5%., 16 décembre 1851; MC/ET/XXVI/1158
      Nom, qualité: (personne morale) Belot (hoirs).
      Nom, qualité: (M.) Belot, Francois.
      Profession: voltigeur.
      Domicile: Ajaccop (20).
      Nom, qualité: (M.) Ligneres, Antoine.
      Profession: négociant, Rieussec (Hérault).
      Domicile: Rieussec (Hérault).
      Relations: delegue de l'intervenant 3
    - Procuration r.p, dépôt, vente de rentes etat (2) 5% et 3%., 16 décembre 1851; MC/ET/XXVI/1158
      Nom, qualité: (Mme ou Mlle) Fagan, Eliza.
      Domicile: Devon (angleterre).
      Nom, qualité: (Mme ou Mlle) Gibbon, Marie Sophie.
      Domicile: Paris (Paris) rue Lavoisier, 9.
      Nom, qualité: (M.) Fagan, Christophe.
      Nom, qualité: (Mme ou Mlle) Langdale, Frances.
      Domicile: Paris (Paris) rue Lavoisier, 9
    - Procuration r.p, dépôt, conversion d'indemnite aux ex-possesseurs d'esclaves., 17 décembre 1851; MC/ET/XXVI/1158
    - Mainlevee d'opposition, succession., 18 décembre 1851; MC/ET/XXVI/1158
      Nom, qualité: (M.) Alary, Jacques Francois.
    - Quittance, paiement de fournitures de papier pour un journal, 1618f., 18 décembre 1851; MC/ET/XXVI/1158
      Nom, qualité: (M.) Gratiot, Amedee.
      Profession: directeur de papeterie, Paris.
      Domicile: Paris (Paris) rue Vivienne, 8.
      Nom: Société Anonyme de La Papeterie D'Essonne.
      Domicile: Corbeil-Essone (Essonne).
      Nom, qualité: (M.) Lechassier de Mary de Montferrand, Emmanuel Jacques.
      Domicile: Paris (Paris) rue Saint-Dominique-St-Germain, 32
    - Procuration r.p, dépôt, vente de rente etat 5%, 500f., 20 décembre 1851; MC/ET/XXVI/1158
      Nom, qualité: (M.) Degouve-Denuncques, Henry Charles Ferdinand Joseph.
    - Procuration r.p, dépôt, vente de rente etat 5%, 320f., 20 décembre 1851; MC/ET/XXVI/1158
      Nom, qualité: (Mme ou Mlle) Delcourt, Adelaide Louise Augustine.
      Domicile: Saint-Josse (Pas-de-Calais).
      Nom, qualité: (M.) Rauwenhoff, Pierre Jean Jacques.
    - Declaration de créanciers, hypotheque sur foret, garantie 162174f, Saint-Laurent-en-Royans (Drôme) Foret de l'Arp., 22 décembre 1851; MC/ET/XXVI/1158
      Relations: veuve de l'intervenant 2, créancier(s) hypothecaire(s) de l'intervenant 5.
      Nom, qualité: (M.) Pages, Jean Antoine Augustin.
      Domicile: Auroux (Lozère).
      Relations: créancier(s) hypothecaire(s) de l'intervenant 5.
      Nom, qualité: (M.) Des Essars, Alban Andre Marie.
      Domicile: Crecy-en-Ponthieu (Somme).
      Nom, qualité: (M.) Du Teil
    - Procuration r.p, dépôt, vente de rente etat 5%., 22 décembre 1851; MC/ET/XXVI/1158
      Nom, qualité: (M.) Seaman, Charles Sydenham.
      Nom, qualité: (M.) Seaman, Robert Freshfield (fils).
      Nom, qualité: (M.) Seaman, Francis John.
      Domicile: Chichester (angleterre).
      Nom, qualité: (M.) Seaman, Robert Freshfield (pere).
    - Procuration r.p, vente de rente etat 5%, 151f., 23 décembre 1851; MC/ET/XXVI/1158
      Domicile: Paris (Paris) rue Neuve-Coquenard, 15bis.
      Nom, qualité: (M.) Fleury, Adolphe Timoleon.
      Domicile: Paris (Paris) rue du Faubourg-Poissonniere, 13
    - Transport, créance, 700f., 23 décembre 1851; MC/ET/XXVI/1158
      Nom, qualité: (Mme ou Mlle) Simonneau, Reine.
      Domicile: Paris (Paris) rue de Cotte, 11.
      Relations: veuve de l'intervenant 2, créancier(e) de l'intervenant 3.
      Nom, qualité: (M.) Mouix, Louis.
      Nom, qualité: (M.) Osselin, Eugene Clement Adolphe.
      Profession: marchand de vin, Chelles (Seine-Maritime).
      Domicile: Chelles (Seine-Maritime).
      Nom, qualité: (Mme ou Mlle) Maillard, Marie Jeanne.
      Domicile: Paris (Paris) rue de Notre-Dame-de-Nazareht, 50
    - Procuration r.p, dépôt, vente de rente etat 5%, 60f., 24 décembre 1851; MC/ET/XXVI/1158
      Nom, qualité: (M.) Arbuthnott, Alexandre.
      Profession: capitaine de la marine royale, Angleterre.
      Domicile: Falkirk (angleterre).
      Nom, qualité: (M.) Long, Andre.
      Profession: major.
      Domicile: Paris (Paris) rue de Montaigne, 20
    - Quittance, remboursement d'emprunt, 60000f., 24 décembre 1851; MC/ET/XXVI/1158
      Nom, qualité: (Mme ou Mlle) Marteau-Dautry, Victoire.
      Domicile: Paris (Paris) avenue de Montaigne, 77.
      Nom, qualité: (M.) Botot de Saint-Sauveur, Felix.
      Domicile: Paris (Paris) rue Laffitte, 43.
      Nom, qualité: (M.) Renaud, Jacques.
      Domicile: Bourges (Cher) chateau des Murs
    - Procuration r.p, dépôt, vente de rente etat 5%, 125f., 26 décembre 1851; MC/ET/XXVI/1158
      Nom, qualité: (M.) Babin, Paul Alexandre.
      Domicile: Fontenay-le-Comte (Vendée).
      Domicile: Paris (Paris) rue Lepeletier, 51
    - Vente, terre payees en rente viagere, 165f, Etampes (Essonne)., 26 décembre 1851; MC/ET/XXVI/1158
      Nom, qualité: (M.) Dubreuil, Jacques.
      Profession: maitre d'hotel, Paris.
      Domicile: Paris (Paris) place de la Concorde, 10.
      Relations: beau-frère de l'intervenant 2.
      Nom, qualité: (M.) Rousseau, Eugene Henri.
      Profession: jardinier, Etampes (Essonne).
      Domicile: Etampes (Essonne)
    - Mainlevee, hypotheque., 26 décembre 1851; MC/ET/XXVI/1158
      Nom, qualité: (Mme ou Mlle) Rondet, Marguerite Antoinette.
      Domicile: Saulx-les-Chartreux (Essonne).
      Nom, qualité: (M.) Meret, Nicolas Antoine.
      Nom, qualité: (M.) Navet, Jules Gabriel.
    - Procuration r.p, dépôt, vente de rente etat 3%, 9000f., 26 décembre 1851; MC/ET/XXVI/1158
      Nom, qualité: (Mme ou Mlle) Favrin, Edme Rosalie.
      Domicile: Paris (Paris) rue Laffitte, 10.
      Nom, qualité: (M.) Clarmont, Jean Charles.
      Nom, qualité: (M.) Pichon, Jerome Frederic.
      Domicile: Paris (Paris) quai d'Anjou, 17
    - Procuration r.p, dépôt, vente de rente etat 5%, 259f., 27 décembre 1851; MC/ET/XXVI/1158
      Nom, qualité: (M.) Rousseau, Alexandre Pierre Hippolyte.
      Nom, qualité: (M.) Rousseau, Ernest.
    - Procuration r.p, dépôt, vente de rente etat 5%, 21f., 27 décembre 1851; MC/ET/XXVI/1158
      Nom, qualité: (Mme ou Mlle) Dubois Desiree.
      Profession: femme de chambre, Bruxelles (belgique).
    - Procuration r.p, vente de rente etat 5%, 65f., 29 décembre 1851; MC/ET/XXVI/1158
      Nom, qualité: (M.) Joly, Adolphe Leonie.
      Profession: pecheur, Clichy (Hauts-de-Seine).
      Domicile: Clichy (Hauts-de-Seine).
      Nom, qualité: (M.) Adam, Ernest Leger.
      Profession: etudiant, Paris.
      Domicile: Paris (Paris) rue de la Chaussée-d'Antin, 19
    - Procuration r.p, recouvrement de rente viagere, 200f., 29 décembre 1851; MC/ET/XXVI/1158
      Nom, qualité: (Mme ou Mlle) Dangle, Marie.
      Domicile: Paris (Paris) rue de Sevres, hospice des Incurables.
      Nom, qualité: (M.) Lefevre, Henri Jean.
      Nom, qualité: (M.) Vitet, Pierre.
      Domicile: Paris (Paris) rue Barbet-de-Jouy, 9
    - Procuration r.p, dépôt, vente de rente etat 3%, 112f., 30 décembre 1851; MC/ET/XXVI/1158
      Domicile: Moscou (russie).
      Nom, qualité: (M.) Geltouchine, Vladimir.
      Nom, qualité: (M.) Rohland, Leon.
      Profession: medecin, Riga (russie).
      Nom: Banque Homberg et Cie.
    - Procuration r.p, dépôt, conversion d'indemnite aux ex-possesseurs d'esclaves., 30 décembre 1851; MC/ET/XXVI/1158
    - Procuration acte, exploitation et exportation des produits de deux haciendas, Santa-Ana-Del-Pital, san-Alfonso-Sobre-El-Sarapiqui (Nicaragua, Costa-Rica)., 30 décembre 1851; MC/ET/XXVI/1158
      Nom, qualité: (M.) Wincop de, Joseph Andre Henry.
      Profession: propriétaire, Santa-Ana-Del-Pital (nicaragua).
      Nom: Société Wincop (henri) et Cie.
      Nom, qualité: (M.) Molet, Andre Joseph.
      Domicile: Paris (Paris) rue Pigalle, 45
    - Dépôt judiciaire du testament olographe et d'un codicille de Françoise Gabrielle Brisson, épouse de Jean-Baptiste Biot, fait à Nointel, testament du 9 octobre 1839 et codicille du 29 mars 1850, suivis d'un autre codicille dicté à son mari, fait à Paris, le 30 août 1850, à la suite de son décès survenu en son domicile au Collège de France, Place de Cambrai, le 30 décembre 1851., 31 décembre 1851 - 1851; MC/ET/XXVI/1158
      De l'image fixe à l'image animée (1820-1910), documents du Minutier central des notaires de Paris relatifs à l'histoire des photographes et de la photographie, par Marc Durand, Paris, Archives nationales, 2013 (sous presse), notice n° 489 (version dématérialisée de l'instrument de recherche, les notices biographiques et compléments de descriptions d'actes ne se trouvent que sur la version papier de l'ouvrage, voir contexte dans le Plan d’orientation général - Notaires de Paris, guides thématiques du Minutier).
      Cambrai (place de); Brisson, Françoise Gabrielle; Biot, Jean-Baptiste
    - Mainlevee d'opposition., 31 décembre 1851; MC/ET/XXVI/1158
      Domicile: Paris (Paris) rue de Choiseul 16.
      Nom, qualité: (M.) Charpillon.
      Profession: avoué (ancien)
    - Procuration r.p, dépôt, vente de rente etat 5%, 380f., 31 décembre 1851; MC/ET/XXVI/1158
      Nom, qualité: (M.) Reuss Brentano, Jean Jacques.
      Domicile: Francfort (allemagne).
    - Succession, dépôt de pieces., 31 décembre 1851; MC/ET/XXVI/1158
      Nom, qualité: (M.) Mackenzie, Guillaume.
      Profession: entrepreneur de chemin-de-fer, Liverpool (angleterre).
      Domicile: Liverpool (angleterre)
    - Prorogation, delai de remboursement de créance, 100000., 31 décembre 1851; MC/ET/XXVI/1158